最　高　行　政　法　院　裁　定
　　　　　　　　　　　　　94年度裁字第01575號
抗　告　人　甲○○
上列抗告人因與相對人法務部間刑事事件，對於中華民國93年6
月18日臺北高等行政法院93年度訴字第750號裁定提起抗告，本
院裁定如下︰
　　主  文
抗告駁回。
抗告訴訟費用由抗告人負擔。
　　理  由
一、本件抗告人因認臺灣高等法院高雄分院90年度上易字第1363
    號刑事確定判決違背法令，向最高法院檢察署聲請提起非常
    上訴，經該署民國91年11月11日91台收字第15515號函駁回
    。抗告人不服，多次向最高法院檢察署陳情，該署分別以92
    年7月8日92台收字第09894號、92年9月4日92台收字第12827
    號、92年9月10日92台復字第13033號函復提起非常上訴，於
    法不合，未便辦理。抗告人不服，向法務部提起訴願，經以
    93年2月13日法訴0000000000訴願決定駁回，抗告人遂提起
    行政訴訟，請求撤銷法務部訴願決定，責令檢察總長提起非
    常上訴，並追究檢察總長、檢察官行政責任及偽造文書罪嫌
    。
二、原法院以：按檢察機關實施之犯罪偵查、訴追程序，係以實
    現國家刑罰權為目的之司法程序，屬於廣義司法權之行使，
    與一般行政行為有別，人民對之如有不服，應循刑事訴訟法
    所定之特別程序提出救濟。經核抗告人主張應責令檢察總長
    提起非常上訴以為救濟及追究檢察總長及檢察官在承辦本案
    之刑事責任，依前揭說明，均屬應循刑事程序請求救濟，尚
    不得提起行政訴訟，故本院自無審判權。而抗告人所指追究
    檢察總長及檢察官在承辦本案之行政責任，係其等上級職務
    監督機關之權責，亦非本院審理權限。從而，法務部以抗告
    人前述所為之訴願為不合法，而為不受理之決定，於法並無
    不合。本件抗告人之請求，本院並無審判權等由，依行政訴
    訟法第107條第1項第1款規定，裁定駁回抗告之訴。
三、抗告人主張依行政訴訟法第2條、第5條第1項規定得提起行
    政訴訟。惟查行政訴訟法第2條規定：「公法上之爭議，除
    法律別有規定外，得依本法提起行政訴訟。」刑事案件雖涉
    及公法，然刑事訴訟法對於刑事案件之偵查、起訴、裁判等
    程序及救濟方法，均另有規定。是關於刑事案件，係法律別
    有規定者，如有爭議，應依刑事訴訟法規定辦理，此屬行政
    訴訟法第2條之除外情形，不得提起行政訴訟。非常上訴係
    刑事訴訟法對於刑事案件於裁判確定後所設之特別救濟程序
    ，如何實施及救濟，自應依該法規定辦理，非行政訴訟法規
    範對象，抗告人不服最高法院檢察署駁回其非常上訴之聲請
    ，不得提起行政訴訟。其仍執詞指摘原裁定不當，並非可採
    ，應駁回其抗告。本件既非行政法院審判範圍，則抗告人就
    實體之各項主張，自無庸審究，併此指明。
四、依行政訴訟法第104條、民事訴訟法第95條、第78條，裁定
    如主文。
中    華    民    國    94    年    8     月   11     日
                  第一庭審判長法  官　黃　綠　星
                              法  官  陳  秀  美
                              法  官　蔡　進　田
                              法  官　黃　璽　君
                              法  官　廖　宏　明
以  上  正  本  證  明  與  原  本  無  異
中    華    民    國    94    年    8    月    12     日
　　　　　　　　　　　　　　　書記官　邱　彰　德
